<?xml version="1.0" encoding="UTF-8"?>
<!--
<!DOCTYPE lexicon  PUBLIC '-//XMLmind//DTD lexicon//FI'  '../../dtd/questions.dtd'>
-->

<!-- xml-structure for questions in morphdrill -->
<!-- Questions for verbs. Not yet potential -->
<questions>

<!-- This will be challenging; the SUBJ values in the question and the answer -->
<!-- are different. It the question there is PxSg2, and in the answer PxSg1. -->
<!--  -->
<!--  -->
  <q id="nplacc1">
    <qtype>N-PL-ACC</qtype>
    <question>
      <text>Mâid SUBJ MAINV</text>
      <element id="SUBJ">
            <grammar tag="N+Sg+Nom"/>
        <sem class="M_PEOPLE"/>
      </element>
      <element id="MAINV">
        <grammar tag="V+Ind+Prt+Sg3"/>
        <id>vueiʹnned</id>
      </element>
    </question>
    <answer> 
      <text>SUBJ MAINV N-PL-ACC</text>
      <element game='morfa' id="N-PL-ACC" task="yes">
        <grammar tag="N+Pl+Acc"/>
        <sem class="M_VISUAL_CNT"/>
      </element>
    </answer>
  </q>
  <q id="nplacc2">
    <qtype>N-PL-ACC</qtype>
    <question>
      <text>Mâid SUBJ MAINV</text>
      <element id="SUBJ">
            <grammar tag="N+Sg+Nom"/>
        <sem class="M_PEOPLE"/>
      </element>
      <element id="MAINV">
        <grammar tag="V+Ind+Prs+Sg3"/>
        <id>kuullâd</id>
      </element>
    </question>
    <answer> 
      <text>SUBJ MAINV N-PL-ACC</text>
      <element game='morfa' id="N-PL-ACC" task="yes">
        <grammar tag="N+Pl+Acc"/>
        <sem class="M_AURAL_CNT"/>
      </element>
    </answer>
  </q>
  <q id="nplacc3">
    <qtype>N-PL-ACC</qtype>
    <question>
      <text>Mâid SUBJ MAINV</text>
      <element id="SUBJ">
            <grammar tag="N+Sg+Nom"/>
        <sem class="M_PEOPLE"/>
      </element>
      <element id="MAINV">
        <grammar tag="V+Ind+Prs+Sg3"/>
        <id>pirsted</id>
      </element>
    </question>
    <answer> 
      <text>SUBJ MAINV N-PL-ACC</text>
      <element game='morfa' id="N-PL-ACC" task="yes">
        <grammar tag="N+Pl+Acc"/>
        <sem class="M_VISUAL_CNT"/>
      </element>
    </answer>
  </q>
  <q id="nsgacc1">
    <qtype>N-SG-ACC</qtype>
    <question>
      <text>Mâid SUBJ MAINV</text>
      <element id="SUBJ">
            <grammar tag="N+Sg+Nom"/>
        <sem class="M_PEOPLE"/>
      </element>
      <element id="MAINV">
        <grammar tag="V+Ind+Prs+Sg3"/>
        <id>poorrâd</id>
      </element>
    </question>
    <answer> 
      <text>SUBJ MAINV N-SG-ACC</text>
      <element game='morfa' id="N-SG-ACC" task="yes">
        <grammar tag="N+Sg+Acc"/>
        <sem class="M_FOOD_DISH"/>
      </element>
    </answer>
  </q>
  <q id="nsgacc2">
    <qtype>N-SG-ACC</qtype>
    <question>
      <text>Mâid SUBJ MAINV</text>
      <element id="SUBJ">
            <grammar tag="N+Sg+Nom"/>
        <sem class="M_PEOPLE"/>
      </element>
      <element id="MAINV">
        <grammar tag="V+Ind+Prs+Sg3"/>
        <id>juukkâd</id>
      </element>
    </question>
    <answer> 
      <text>SUBJ MAINV N-SG-ACC</text>
      <element game='morfa' id="N-SG-ACC" task="yes">
        <grammar tag="N+Sg+Acc"/>
        <sem class="M_DRINK"/>
      </element>
    </answer>
  </q>

<!-- Sg Com -->
  <q id="nsgcom1">
    <qtype>N-SG-COM</qtype>
    <question>
      <text>Ǩeäin SUBJ MAINV</text>
      <element id="SUBJ">
            <grammar tag="N+Sg+Nom"/>
        <sem class="M_PEOPLE"/>
      </element>
      <element id="MAINV">
        <grammar tag="V+Ind+Prs+Sg3"/>
        <id>saǥstõõllâd</id>
      </element>
    </question>
    <answer> 
      <text>SUBJ MAINV N-SG-COM</text>
      <element game='morfa' id="N-SG-COM" task="yes">
        <grammar tag="N+Sg+Com"/>
        <sem class="M_PEOPLE"/>
      </element>
    </answer>
  </q>
  <q id="nsgcom2">
    <qtype>N-SG-COM</qtype>
    <question>
      <text>Ǩeäin SUBJ MAINV</text>
      <element id="SUBJ">
            <grammar tag="N+Sg+Nom"/>
        <sem class="M_PEOPLE"/>
      </element>
      <element id="MAINV">
        <grammar tag="V+Ind+Prs+Sg3"/>
        <id>mainsted</id>
      </element>
    </question>
    <answer> 
      <text>SUBJ MAINV N-SG-COM</text>
      <element game='morfa' id="N-SG-COM" task="yes">
        <grammar tag="N+Sg+Com"/>
        <sem class="M_PEOPLE"/>
      </element>
    </answer>
  </q>
  <q id="nsgcom3">
    <qtype>N-SG-COM</qtype>
    <question>
      <text>Ǩeäin SUBJ MAINV</text>
      <element id="SUBJ">
            <grammar tag="N+Sg+Nom"/>
        <sem class="M_PEOPLE"/>
      </element>
      <element id="MAINV">
        <grammar tag="V+Ind+Prs+Sg3"/>
        <id>reâuggad</id>
      </element>
    </question>
    <answer> 
      <text>SUBJ MAINV N-SG-COM</text>
      <element game='morfa' id="N-SG-COM" task="yes">
        <grammar tag="N+Sg+Com"/>
        <sem class="M_PEOPLE"/>
      </element>
    </answer>
  </q>
  <q id="nsgcom4">
    <qtype>N-SG-COM</qtype>
    <question>
      <text>Ǩeäin SUBJ MAINV reissu</text>
      <element id="SUBJ">
            <grammar tag="N+Sg+Nom"/>
        <sem class="M_PEOPLE"/>
      </element>
      <element id="MAINV">
        <grammar tag="V+Ind+Prs+Sg3"/>
        <id>vueʹlǧǧed</id>
      </element>
    </question>
    <answer> 
      <text>SUBJ MAINV reissu N-SG-COM</text>
      <element game='morfa' id="N-SG-COM" task="yes">
        <grammar tag="N+Sg+Com"/>
        <sem class="M_PEOPLE"/>
      </element>
    </answer>
  </q>
  <q id="nsgcom5">
    <qtype>N-SG-COM</qtype>
    <question>
      <text>Ǩeäin SUBJ MAINV</text>
      <element id="SUBJ">
            <grammar tag="N+Sg+Nom"/>
        <sem class="M_PEOPLE"/>
      </element>
      <element id="MAINV">
        <grammar tag="V+Ind+Prs+Sg3"/>
        <id>pueʹtted</id>
      </element>
    </question>
    <answer> 
      <text>SUBJ MAINV N-SG-COM</text>
      <element game='morfa' id="N-SG-COM" task="yes">
        <grammar tag="N+Sg+Com"/>
        <sem class="M_PEOPLE"/>
      </element>
    </answer>
  </q>

<!-- YKS. KOMITATIIVI + verbi y.3.p.

Ǩeäin piisar saǥstââll? (koontâršurr) 	[kenen kanssa sihteeri neuvottelee (konttoripäällikkö)]
Piisar saǥstââll koontâršuurin.

Ǩeäin suʹvddi saǥstââll? (piisar)
Suʹvddi saǥstââll piisrin.

Ǩeäin tiõrvâsvuõđhoiʹddjeei saǥstââll? (dåhttar)
Tiõrvâsvuõđhoiʹddjeei saǥstââll dåhttrin.

Ǩeäin kaav saǥstââll? (kääʹlles)
Kaav saǥstââll källsin.

Ǩeäin presidentt saǥstââll? (minister)
Presidentt saǥstââll ministeerin

Ǩeäin prinss saǥstââll? (koonǥõs)
Prinss saǥstââll koonǥõõzzin.

Ǩeäin caarr saǥstââll? (sääldat)
Caarr saǥstââll sääldtin.

Ǩeäin mueʹđđ maainast? (jieʹǩǩ) 	[kenen kanssa täti juttelee? (setä)]
Mueʹđđ maainast jieʹjjin.

Ǩeäin sääldat maainast? (papp)
Sääldat  maainast paappin.

Ǩeäin viʹllj maainast? (eʹčč)
Viʹllj maainast eeʹjjin.

Ǩeäin pävvar maainast? (jeäʹnn)
Pävvar maainast jieʹnnin.

Ǩeäin nijdd maainast? (naʹzvan)
Nijdd  maainast naʹzvaanin.

Ǩeäin veäʹncceʹčč maainast? (vuõddâm)
Veäʹncceʹčč maainast vuõddmin.

Ǩeäin veäʹnccjeäʹnn maainast? (kaavsõs)
Veäʹnccjeäʹnn maainast kaavsõõzzin.

Ǩeäin triâŋgg reâugg? (puäʒʒooumaž)	[kenen kanssa renki työskentelee? [poromies])
Triâŋgg reâugg puäʒʒoummin.

Ǩeäin škooulneǩ reâugg? (uʹtčteeʹl)
Škooulneǩ reâugg uʹtčteeʹlin.

Ǩeäin peigg reâugg? (triâŋgg)
Peigg reâugg triâŋgain.

Ǩeäin babakk reâugg? (neezzan)
Babakk reâugg neezznin.

Ǩeäin uʹtčteeʹl reâugg? (škooulneǩ)
Uʹtčteeʹl reâugg škooulneeʹǩǩin.

Ǩeäin jeäʹnn reâugg? (äkk)
Jeäʹnn reâugg ääkkain.

Ǩeäin äkk vuâlgg reissu? (äʹjj)	[kenen kanssa mummo lähtee reissuun? (ukki)]
Äkk vuâlgg reissu ääiʹjain.

Ǩeäin vuäbbaž vuâlgg reissu? (vuäʹbb)
Vuäbbaž vuâlgg reissu vueʹbbin.

Ǩeäin piisar vuâlgg reissu? (veʹrǧǧooumaž)
Piisar vuâlgg reissu veʹrǧǧoummin.

Ǩeäin papp vuâlgg reissu? (jaakân)
Papp vuâlgg reissu jaaknin.

Ǩeäin koonǥõs vuâlgg reissu? (prinss)
Koonǥõs vuâlgg reissu priinsin.

Ǩeäin eʹčč vuâlgg reissu? (päʹrnn)
Eʹčč vuâlgg reissu pääʹrnain.

Ǩeäin ouddooumaž vuâlgg reissu? (piisar)
Ouddooumaž vuâlgg reissu piisrin.

Ǩeäin babakk puätt? (ommǥaž)	[kenen kanssa kätilö tulee? (vauva)]
Babakk puätt ommǥain.

Ǩeäin čieʹcc puätt? (praatt)
Čieʹcc puätt praaʹđin.

Ǩeäin ristteʹčč puätt? (risttpäʹrnn)
Ristteʹčč puätt risttpäärnain.

Ǩeäin risttâʹlǧǧ puätt? (ristteʹčč)
Risttâʹlǧǧ puätt ristteeʹjjin.

Ǩeäin stoolatååum puätt? (snekkar)
Stoolarååum puätt snekkrin.

Ǩeäin mieʹcsteei puätt? (taaurõš)
Mieʹcsteei puätt taaurõõžžin.

-->

<!-- TODO: nsgcom1 & nsgcom2 & nplcom1 & nplcom2

    TODO: add semtype M_PEOPLE for SUBJ words, and N-SG-COM words
    TODO: add semtype M_V_COMM for IV MAINV, then replace plaintext with this
      elem

    SUBJ:
    - eʹčč                    - missing forms
    - kaav                    - missing forms
    - nijdd                   - missing forms
    - triâŋgg                 - missing definitions?

   N-SG-COM (checked with N+Sg+Com)
    - dåhttar                 - missing Sg+Com,Pl+Com
    - eʹčč                    - missing Sg+Com,Pl+Com
    - neezzan                 - missing form
    - triâŋgg             - missing people-like definitions?
    - vuäʹbb              - missing form

  MAINV - determine semset
    - IV: maainast
    - IV: puätt 
    - IV: reâugg
    - IV: saǥstââll

    - TV: vuâlgg reissu

   -->

<!-- PL. COM. -->
  <q id="nplcom1">
    <qtype>N-PL-COM</qtype>
    <question>
      <text>Ǩeäin SUBJ MAINV</text>
      <element id="SUBJ">
            <grammar tag="N+Sg+Nom"/>
        <sem class="M_PEOPLE"/>
      </element>
      <element id="MAINV">
        <grammar tag="V+Ind+Prs+Sg3"/>
        <id>saǥstõõllâd</id>
      </element>
    </question>
    <answer> 
      <text>SUBJ MAINV N-PL-COM</text>
      <element game='morfa' id="N-PL-COM" task="yes">
        <grammar tag="N+Pl+Com"/>
        <sem class="M_PEOPLE"/>
      </element>
    </answer>
  </q>
  <q id="nplcom2">
    <qtype>N-PL-COM</qtype>
    <question>
      <text>Ǩeäivuiʹm SUBJ MAINV</text>
      <element id="SUBJ">
            <grammar tag="N+Sg+Nom"/>
        <sem class="M_PEOPLE"/>
      </element>
      <element id="MAINV">
        <grammar tag="V+Ind+Prs+Sg3"/>
        <id>mainsted</id>
      </element>
    </question>
    <answer> 
      <text>SUBJ MAINV N-PL-COM</text>
      <element game='morfa' id="N-PL-COM" task="yes">
        <grammar tag="N+Pl+Com"/>
        <sem class="M_PEOPLE"/>
      </element>
    </answer>
  </q>
  <q id="nplcom3">
    <qtype>N-PL-COM</qtype>
    <question>
      <text>Ǩeäivuiʹm SUBJ MAINV</text>
      <element id="SUBJ">
            <grammar tag="N+Sg+Nom"/>
        <sem class="M_PEOPLE"/>
      </element>
      <element id="MAINV">
        <grammar tag="V+Ind+Prs+Sg3"/>
        <id>reâuggad</id>
      </element>
    </question>
    <answer> 
      <text>SUBJ MAINV N-PL-COM</text>
      <element game='morfa' id="N-PL-COM" task="yes">
        <grammar tag="N+Pl+Com"/>
        <sem class="M_PEOPLE"/>
      </element>
    </answer>
  </q>
  <q id="nplcom4">
    <qtype>N-PL-COM</qtype>
    <question>
      <text>Ǩeäivuiʹm SUBJ MAINV reissu</text>
      <element id="SUBJ">
            <grammar tag="N+Sg+Nom"/>
        <sem class="M_PEOPLE"/>
      </element>
      <element id="MAINV">
        <grammar tag="V+Ind+Prs+Sg3"/>
        <id>vueʹlǧǧed</id>
      </element>
    </question>
    <answer> 
      <text>SUBJ MAINV reissu N-PL-COM</text>
      <element game='morfa' id="N-PL-COM" task="yes">
        <grammar tag="N+Pl+Com"/>
        <sem class="M_PEOPLE"/>
      </element>
    </answer>
  </q>
  <q id="nplcom5">
    <qtype>N-PL-COM</qtype>
    <question>
      <text>Ǩeäivuiʹm SUBJ MAINV</text>
      <element id="SUBJ">
            <grammar tag="N+Sg+Nom"/>
        <sem class="M_PEOPLE"/>
      </element>
      <element id="MAINV">
        <grammar tag="V+Ind+Prs+Sg3"/>
        <id>pueʹtted</id>
      </element>
    </question>
    <answer> 
      <text>SUBJ MAINV N-PL-COM</text>
      <element game='morfa' id="N-PL-COM" task="yes">
        <grammar tag="N+Pl+Com"/>
        <sem class="M_PEOPLE"/>
      </element>
    </answer>
  </q>

<!--  MON. KOMITATIIVI + verbi yks.3.p

Ǩeäivuiʹm piisar saǥstââll? (koontâršurr)   [keiden kanssa sihteeri neuvottelee (konttoripäällikkö)]
Piisar saǥstââll koontâršuurivuiʹm.

Ǩeäivuiʹm suʹvddi saǥstââll? (piisar)
Suʹvddi saǥstââll piisrivuiʹm.

Ǩeäivuiʹm tiõrvâsvuõđhoiʹddjeei saǥstââll? (dåhttar)
Tiõrvâsvuõđhoiʹddjeei saǥstââll dåhttrivuiʹm.

Ǩeäivuiʹm kaav saǥstââll? (kääʹlles)
Kaav saǥstââll källsivuiʹm.

Ǩeäivuiʹm presidentt saǥstââll? (minister)
Presidentt saǥstââll ministeerivuiʹm.

Ǩeäivuiʹm prinss saǥstââll? (koonǥõs)
Prinss saǥstââll koonǥõõzzivuiʹm.

Ǩeäivuiʹm caarr saǥstââll? (sääldat)
Caarr saǥstââll sääldtivuiʹm.

Ǩeäivuiʹm mueʹđđ maainast? (jieʹǩǩ) 	[keiden kanssa täti juttelee? (setä)]
Mueʹđđ maainast jieʹjjivuiʹm.

Ǩeäivuiʹm sääldat maainast? (papp)
Sääldat maainast paappivuiʹm.

Ǩeäivuiʹm viʹllj maainast? (eʹčč)
Viʹllj maainast eeʹjjivuiʹm.

Ǩeäivuiʹm pävvar maainast? (jeäʹnn)
Pävvar maainast jieʹnnivuiʹm.

Ǩeäivuiʹm nijdd maainast? (naʹzvan)
Nijdd maainast naʹzvaanivuiʹm.

Ǩeäivuiʹm veäʹncceʹčč maainast? (vuõddâm)
Veäʹncceʹčč maainast vuõddmivuiʹm.

Ǩeäivuiʹm veäʹnccjeäʹnn maainast? (kaavsõs)
Veäʹnccjeäʹnn maainast kaavsõõzzivuiʹm.

Ǩeäivuiʹm triâŋgg reâugg? (puäʒʒooumaž)     [keiden kanssa renki työskentelee? [poromies])
Triâŋgg reâugg puäʒʒoummivuiʹm.

Ǩeäivuiʹm škooulneǩ reâugg? (uʹtčteeʹl)
Škooulneǩ reâugg uʹtčteeʹlivuiʹm.

Ǩeäivuiʹm peigg reâugg? (triâŋgg)
Peigg reâugg triâŋgaivuiʹm.

Ǩeäivuiʹm babakk reâugg? (neezzan)
Babakk reâugg neezznivuiʹm.

Ǩeäivuiʹm uʹtčteeʹl reâugg? (škooulneǩ)
Uʹtčteeʹl reâugg škooulneeʹǩǩivuiʹm.

Ǩeäivuiʹm jeäʹnn reâugg? (äkk)
Jeäʹnn reâugg ääkkaivuiʹm.

Ǩeäivuiʹm äkk vuâlgg reissu? (äʹjj)	[keiden kanssa mummo lähtee reissuun? (ukki)]
Äkk vuâlgg reissu ääiʹjaivuiʹm.

Ǩeäivuiʹm vuäbbaž vuâlgg reissu? (vuäʹbb)
Vuäbbaž vuâlgg reissu vueʹbbivuiʹm.

Ǩeäivuiʹm piisar vuâlgg reissu? (veʹrǧǧooumaž)
Piisar vuâlgg reissu veʹrǧǧoummivuiʹm.

Ǩeäivuiʹm papp vuâlgg reissu? (jaakân)
Papp vuâlgg reissu jaaknivuiʹm.

Ǩeäivuiʹm koonǥõs vuâlgg reissu? (prinss)
Koonǥõs vuâlgg reissu priinsivuiʹm.

Ǩeäivuiʹm eʹčč vuâlgg reissu? (päʹrnn)
Eʹčč vuâlgg reissu pääʹrnaivuiʹm.

Ǩeäivuiʹm ouddooumaž vuâlgg reissu? (piisar)
Ouddooumaž vuâlgg reissu piisrivuiʹm.

Ǩeäivuiʹm babakk puätt? (ommǥaž)	[keiden kanssa kätilö tulee? (vauva)]
Babakk puätt ommǥaivuiʹm.

Ǩeäivuiʹm ristteʹčč puätt? (risttpäärnaž)
Ristteʹčč puätt risttpäärnaivuiʹm.

Ǩeäivuiʹm risttâʹlǧǧ puätt? (ristteʹčč)
Risttâʹlǧǧ puätt ristteeʹjjivuim.

Ǩeäivuiʹm stoolatååum puätt? (snekkar)
Stoolarååum puätt snekkrivuiʹm.

Ǩeäivuiʹm mieʹcsteei puätt? (taaurõš)
Mieʹcsteei puätt taaurõõžživuiʹm.

-->


  <!--


ESSIIVI + verbi y.3.p
{{{
Mââʹđen peigg õõni suu? (naʹzvan [ystävä])	[minä piika piti häntä? (ystävä)]
Peigg õõni suu naʹzvaanen.		[piika piti häntä ystävänä]

Mââʹđen professor õõni suu? (škooulneǩ [koululainen])
Professor õõni suu škooulneǩǩen.

Mââʹđen kääʹlles õõni suu? (kaav [vaimo])
Kääʹlles õõni suu kaavân.

Mââʹđen nijdd õõni suu? (prinss [prinssi])
Nijdd õõni suu prinssen.

Mââʹđen tuâjjooumaž õõni suu? (rauʹddi [seppä])
Tuâjjooumaž õõni suu rauʹddjen.

Mââʹđen veʹrǧǧooumaž õõni suu? (sääldat [sotilas])
Veʹrǧǧooumaž õõni suu sääldten.

Mââʹđen jeäʹnn õõni suu? (niõđâž [pikkutyttönä])
Jeäʹnn õõni suu niõđžen.
}}}

TODO: M_PEOPLE for these SUBJ arguments

peigg
professor
kääʹlles
nijdd
tuâjjooumaž
veʹrǧǧooumaž
jeäʹnn
baŋkkšeǩ

TODO: M_PEOPLE and M_PEOPLE_ESS for the following words (which are the N-ESS task):

naʹzvan 
škooulneǩ 
kaav 
prinss 
rauʹddi 
sääldat 
niõđâž 
siõrrneǩ
čiisti

TODO: can morfa-c allow the task word to not be in the question at all? 

-->

  <q id="ness1">
      <qtype>N-ESS</qtype>
      <question>
          <text>Mââʹđen SUBJ õõʹni suu</text>
          <element id="SUBJ">
              <grammar tag="N+Sg+Nom"/>
              <sem class="M_PEOPLE"/>
          </element>
    </question>
    <answer> 
        <text>SUBJ õõʹni suu N-ESS</text>
        <element game='morfa' id="N-ESS" task="yes">
            <grammar tag="N+Ess"/>
            <sem class="M_PEOPLE_ESS"/>
        </element>
    </answer>
    </q>

    <!--

TODO: make sure all nouns are included
{{{
Ǩeäʹđen vuäʹbb õõʹni suu? (vuõddâm [sulhanen])	[kenenä sisko piti häntä? (sulhanen)]
Vuäʹbb õõʹni suu vuõddmen.		[sisko piti häntä sulhasena]

Ǩeäʹđen kaʹrštar õõʹni suu? (koonǥõs [kuningas])
Kaʹrštar õõʹni suu koonǥõssân.

Ǩeäʹđen tollšur õõʹni suu? (triâŋgg [renki])
Tollšurr õõʹni suu triâŋggân.

Ǩeäʹđen jaakân õõni suu? (papp [pappi])
Jaakân õõni suu pappân.

Ǩeäʹđen päʹrnn õõni suu? (siõrrneǩ [leikkikaveri])
Päʹrnn õõni suu siõrrneǩǩen.

Ǩeäʹđen baŋkkšeǩ õõni suu? (čiisti [siivooja])
Baŋkkšeǩ õõni suu čiistjen.

Ǩeäʹđen källsaž õõʹni suu? (nijdd [tyttö])
Källsaž õõni suu nijddân.
}}}

-->

  <q id="ness2">
      <qtype>N-ESS</qtype>
      <question>
          <text>Ǩeäʹđen SUBJ õõʹni suu</text>
          <element id="SUBJ">
              <grammar tag="N+Sg+Nom"/>
              <sem class="M_PEOPLE"/>
          </element>
    </question>
    <answer> 
        <text>SUBJ õõʹni suu N-ESS</text>
        <element game='morfa' id="N-ESS" task="yes">
            <grammar tag="N+Ess"/>
            <sem class="M_PEOPLE_ESS"/>
        </element>
    </answer>
    </q>

<!--

{{{
Kuäʹss nijdd âânn šaamšiǩ? (kaav [vaimo])	[milloin tyttö käyttää vaimonlakkia? (vaimo)]
Nijdd âân šaamšiǩ kaavân.		[tyttö käyttää vaimonlakkia vaimona]

Kuäss päʹrnn âânn jõnn-neeiʹb? (ooumaž [mies])
Päʹrnn âânn jõnn-neeiʹb ooumžen.

Kuäʹss äkk âânn pooʹvdneeʹǩ? (liâskk [leski])
Äkk âânn pooʹvdneeʹǩ liâskkân.

Kuäʹss niõđâž âânn peeʹrveeʹsǩ? (nijdd [tyttö])
Niõđâž âânn peeʹrveeʹsǩ nijddân.

(these will be found in adj_questions.xml

Kuäʹss päärnaž âânn ääuš? (jõnn [iso])
Päärnaž âânn ääuš jõnnân.

Kuäʹss ooumâž âânn sueʹbb? (puäʹres [vanha])
Ooumaž âânn sueʹbb puärrsen.
}}}

these seem to be a bit specific in what subjects can be paired, so going to
make separate questions for now.

Alternative: split the people words into gender groups, and combine

-->

<q id="ness3">
    <qtype>N-ESS</qtype>
        <question>
            <text>Kuäʹss nijdd âânn šaamšiǩ</text>
        </question>
    <answer> 
        <text>Nijdd âân šaamšiǩ N-ESS</text>
        <element game='morfa' id="N-ESS" task="yes">
            <grammar tag="N+Ess"/>
            <id>kaav</id>
        </element>
    </answer>
</q>

<q id="ness4">
    <qtype>N-ESS</qtype>
        <question>
            <text>Kuäss päʹrnn âânn jõnn-neeiʹb</text>
        </question>
    <answer> 
        <text>Päʹrnn âânn jõnn-neeiʹb N-ESS</text>
        <element game='morfa' id="N-ESS" task="yes">
            <grammar tag="N+Ess"/>
            <id>ooumaž</id>
        </element>
    </answer>
</q>

<q id="ness5">
    <qtype>N-ESS</qtype>
        <question>
            <text>Kuäʹss äkk âânn pooʹvdneeʹǩ</text>
        </question>
    <answer> 
        <text>Äkk âânn pooʹvdneeʹǩ N-ESS</text>
        <element game='morfa' id="N-ESS" task="yes">
            <grammar tag="N+Ess"/>
            <id>liâskk</id>
        </element>
    </answer>
</q>

<!-- TODO: nijdd is not generating forms -->

<!--
<q id="ness6">
    <qtype>N-ESS</qtype>
        <question>
            <text>Kuäʹss niõđâž âânn peeʹrveeʹsǩ</text>
        </question>
    <answer> 
        <text>Niõđâž âânn peeʹrveeʹsǩ N-ESS</text>
        <element game='morfa' id="N-ESS" task="yes">
            <grammar tag="N+Ess"/>
            <id>nijdd</id>
        </element>
    </answer>
</q>
-->


<!--



KOLTAN ESSIIVI VASTAA SUOMEN TRANSLATIIVIA
{{{
Ǩeäʹđen eʹčč juuʹrdi suu? (jeäʹnn [äiti])		[keneksi isä luuli häntä? (äiti])
Eʹčč juuʹrdi suu jeäʹnnen.			[isä luuli häntä äidiksi]

Ǩeäʹđen äkk juuʹrdi suu? (kueʹss [vieras])
Äkk juuʹrdi suu kueʹssen.

Ǩeäʹđen päʹrnn juuʹrdi suu? (uʹtčteeʹl [opettaja])
Päʹrnn juuʹrdi suu uʹtčteeʹlen.

Ǩeäʹđen sieʹss juuʹrdi suu? (kaavsõs [morsian])
Sieʹss juuʹrdi suu kaavsõssân.

Ǩeäʹđen čieʹcc juuʹrdi suu? (viilljâž [pikkuveli])
Čieʹcc juuʹrdi suu viilljžen.

Ǩeäʹđen äʹjj juuʹrdi suu? (suʹvddi [tuomari])
 Äʹjj juuʹrdi suu suʹvddjen.

Ǩeäʹđen ooumaž juuʹrdi suu? (pååʹles [poliisi])
Ooumaž juuʹrdi suu pååʹlsen.

Ǩeäʹđen triâŋgg juuʹrdi suu? (jaakân [kanttori])
Triâŋgg juuʹrdi suu jaaknen.
}}}


TODO: M_PEOPLE and M_PEOPLE_ESS for the following words (which are the N-ESS task):

jeäʹnn
kueʹss
uʹtčteeʹl
kaavsõs
viilljâž
suʹvddi
pååʹles
jaakân

-->

  <q id="ness7">
      <qtype>N-ESS</qtype>
      <question>
          <text>Mââʹđen SUBJ juuʹrdi suu</text>
          <element id="SUBJ">
              <grammar tag="N+Sg+Nom"/>
              <sem class="M_PEOPLE"/>
          </element>
    </question>
    <answer> 
        <text>SUBJ juuʹrdi suu N-ESS</text>
        <element game='morfa' id="N-ESS" task="yes">
            <grammar tag="N+Ess"/>
            <sem class="M_PEOPLE_ESS"/>
        </element>
    </answer>
    </q>

  <q id="ness8">
      <qtype>N-ESS</qtype>
      <question>
          <text>Ǩeäʹđen SUBJ juuʹrdi suu</text>
          <element id="SUBJ">
              <grammar tag="N+Sg+Nom"/>
              <sem class="M_PEOPLE"/>
          </element>
    </question>
    <answer> 
        <text>SUBJ juuʹrdi suu N-ESS</text>
        <element game='morfa' id="N-ESS" task="yes">
            <grammar tag="N+Ess"/>
            <sem class="M_PEOPLE_ESS"/>
        </element>
    </answer>
    </q>

<!--

{{{
Mââʹđen ääkkaž vaaʹldi suu? (peigg [piika]) 	[miksi akka otti hänet? [piika])
Ääkkaž vaaʹldi suu peiggân. 		[akka otti hänet piiaksi]

Mââʹđen eʹčč vaaʹldi suu? (triâŋgg [renki])
Eʹčč vaaʹldi suu triâŋggân.

Mââʹđen päärnaž vaaʹldi suu? (jeäʹnn [äiti])
Päärnaž vaaʹldi suu jeäʹnnen.
}}}

-->

  <q id="ness9">
      <qtype>N-ESS</qtype>
      <question>
          <text>Mââʹđen SUBJ vaaʹldi suu</text>
          <element id="SUBJ">
              <grammar tag="N+Sg+Nom"/>
              <sem class="M_PEOPLE"/>
          </element>
    </question>
    <answer> 
        <text>SUBJ vaaʹldi suu N-ESS</text>
        <element game='morfa' id="N-ESS" task="yes">
            <grammar tag="N+Ess"/>
            <sem class="M_PEOPLE_ESS"/>
        </element>
    </answer>
    </q>


  <q id="ness10">
      <qtype>N-ESS</qtype>
      <question>
          <text>Mââʹđen SUBJ MAINV suu</text>
          <element id="SUBJ">
              <grammar tag="N+Sg+Nom"/>
              <sem class="M_PEOPLE"/>
          </element>
      <element id="MAINV">
        <grammar tag="V+Ind+Prt+Sg3"/>
        <id>suõʹppjõõttâd</id>
      </element>
    </question>
    <answer> 
        <text>SUBJ MAINV suu N-ESS</text>
        <element game='morfa' id="N-ESS" task="yes">
            <grammar tag="N+Ess"/>
            <sem class="M_BEING_ESS"/>
        </element>
    </answer>
    </q>


<!--
TODO: need numerals first 

objects:
 - ǩeʹrjj
 - jooŋŋ
 - mueʹrj
 - niõđ
 - pävvar

numerals:


PARTITIIVI 
Kâʹll jooŋŋ lie puäʹrt seʹst? (nellj 4)		[montako puolukkaa on tuokkosessa? (4)]
Puäʹrt seʹst lie nellj jooŋŋ.

Kâʹll mueʹrj lie puäʹrt seʹst? (kääuʹc 8)
Puäʹrt seʹst lie kääuʹc mueʹrjjed.

Kâʹll niõđ seäʹrre šeelljast? (lååi 10)
Lååi nijddâd seäʹrre šeelljast.

Kâʹll niõđ pâʹnne snaʹlddjin? (kueʹhtt 2)
Kueʹhtt niõđ pâʹnne snaʹlddjin.

Kâʹll pävvar lie restraantest? (koummlokutt 36)
Restraantest lie koummlokutt pävvred.

Kâʹll ǩeeʹrj škooulneǩ lååkk? (čiččâm 7)
Škooulneǩ lååkk čiččâm ǩeʹrjjed.
-->


<!--

Koon vuâstta päʹrnn nuäjjââtt? (põrtt [talo])	[mitä vasten poika nojautuu? (talo)]
Päʹrnn nuäjjââtt põrttâd vuâstta.

Koon vuâstta olžvueiʹvv šâdd? (ǩeäʹdǧǧ [kivi])
Olžvueiʹvv šâdd ǩeäʹdǧǧed vuâstta.

Koon vuâstta ǩeâlkk lij kaggum? (äiʹtt [aitta])	[mitä vasten kelkka on nostettu? (aitta)]
Ǩeâlkk lij kaggum äiʹtted vuâstta.

Koon vuâstta saan lij kaggum? (muõrr [puu]
Saan lij kaggum muõrrâd vuâstta.

Koon vuâstta sââʹviǩ lie piijjum? (seiʹnn [seinä] 	[mitä vasten sukset on pantu? (seinä)]
Sââviǩ lie piijjum seiʹnned vuâstta.

Koon vuâstta reʹssvästt lij piijjum? (uhss [ovi])
Reʹssvästt lij piijjum uhssâd vuâstta.



PARTITIIVIN KÄYTTÖ VERTAILUSSA
__questions do not presuppose subsequent answers.__
Lij-a äkk puärrsab ko äʹjj? (äkk [mummo])         [onko mummo vanhempi kuin ukki? (mummo)]
Äʹjj lij puärrsab äkkad.		           [ukki on mummoa vanhempi]

Lij-a viʹllpieʹll puärrsab ko viʹllj? (viʹllj [veli])
Viʹlljpieʹll lij puärrsab viʹlljed.

Lij-a kaavsõs nuõrab ko vuõddâm? (kaavsõs [morsian])
Kaavsõs lij nuõrab vuõddmed.

Lij-a šapšš šuurab ko nuʹǩǩeš? (šapšš [siika])	[onko hauki suurempi kuin siika? (siika)]
Nuʹǩǩeš lij šuurab šapššâd.

Lij-a ǩeäʹdǧǧ temmsab ko seeuʹter? (ǩeäʹdǧǧ [kivi]) 	[onko kivi pehmeämpi kuin sammal (kivi)]
Seeuʹter lij temmsab ǩeäʹdǧǧed.

Lij-a Ruõššjânnam uuʹccab ko Taarr? (Ruõššjânnam [Venäjä])
Taarr lij uuʹccab Ruõššjânnmed.

Lij-a muõrr õlljab ko miõstt? (muõrr [puu])
Muõrr lij õlljab miõsttâd.

Lij-a ǩiõudd kõssjab ko čâustõk? (čâustõk [suopunki])
Ǩiõudd lij kõssjab čâustõkkâd.

Lij-a lâuʹŋŋkueʹtt šuurab ko põrtt? (lâuʹŋŋkueʹtt [turvekota]
Põrtt lij šuurab lâuʹŋŋkueʹtted.

Kuäbbaž lij uuʹccab riʹmjj avi säʹppli? (riʹmjj [kettu])   [kumpi on pienempi kettu vai hiiri]
Säʹppli lij uuʹccab riʹmjjed.

Kuäbbaž lij kõrrsab suõʹbddi avi seeuʹter? (seeuʹter [sammal])
Suõʹbddi lij kõrrsab seeuʹtred.

Kuäbbaž lij nuõrab neezzan avi nijdd? (neezzan [nainen])
Nijdd lij nuõrab neezzned.

Kuäbbaž lij njäʹlggsab säähhar avi pååttaǩ? (pååttaǩ [peruna])
Säähhar lij njäʹlggsab pååttǩed.

-->




</questions>
